【裁判字號】    99,易,1292
【裁判日期】    991109
【裁判案由】    竊盜
【裁判全文】
臺灣板橋地方法院刑事判決              99年度易字第1292號
公  訴  人  臺灣板橋地方法院檢察署檢察官
被      告  丙○○
上列被告因竊盜案件，經檢察官提起公訴（99年度偵字第8814號
），本院判決如下：
    主  文
丙○○共同攜帶兇器毀壞門扇竊盜，累犯，處有期徒刑壹年。扣
案之T 型一字起子壹支及手套壹雙均沒收之。
    事  實
一、丙○○前於民國96年間因重利案件，經本院以96年度簡字第
    4888號判處有期徒刑3 月，如易科罰金，以新臺幣1,000 元
    折算1 日，減為有期徒刑1 月又15日，如易科罰金，以新臺
    幣1,000 元折算1 日確定，於96年11月16日易科罰金執行完
    畢（於本案構成累犯）。詎猶不知悔改，竟意圖為自己不法
    之所有，與乙○○（另由臺灣高等法院以99年度上訴字第35
    79號審理中）共同基於竊盜之犯意聯絡，於99年3 月9 日下
    午2 時許，由丙○○駕駛車牌號碼DA-9172 號自用小客車搭
    載乙○○，前往丁○○及其女甲○○位於臺北縣土城巿廣明
    街48巷6 號4 樓住處附近，見該址1 樓大門未關，認有機可
    趁，即由乙○○攜帶客觀上對於人之生命、身體、安全構成
    威脅而具有危險性並可供兇器使用之T 型一字起子1 支，與
    另戴手套1 雙之丙○○一同入內並沿樓梯間上至4 樓，再以
    該一字起子破壞丁○○及甲○○上址住處之大門門鎖後，進
    入屋內（無故侵入住宅部分未據告訴）竊取丁○○所有之現
    金新臺幣150,000 元、現金美金3,000 元、1 克拉鑽戒1 個
    、純金戒指11個、金項鍊8 條、鑽石項鍊3 條、金手鍊5 條
    、金錶1 個、板信商業銀行、遠東商業銀行、華南商業銀行
    等金融帳戶存摺共3 本及甲○○所有之信用卡1 張，丙○○
    則在門外之樓梯間把風，其2 人得手後旋即由丙○○駕駛前
    揭自用小客車搭載乙○○離開現場。嗣乙○○將其竊得之上
    開信用卡交予丙○○，由丙○○於同日下午3 時9 分許，持
    往址設臺北縣土城巿金城路3 段50號之上海商業儲蓄銀行土
    城分行，操作該銀行附設之自動櫃員機欲預借現金，惟因該
    信用卡尚未開卡而未能得逞，其餘竊得之贓物（除前述為警
    查扣之白金項鍊及鑽石墜飾外）則由乙○○變賣換現後供己
    花用。嗣丁○○之子於同日下午3 時30分許，返回上址住處
    時，發現大門門鎖遭破壞，乃委請鎖匠前來開鎖，入內後發
    現家中遭竊，且甲○○於同日下午3 時14分許，另接獲上開
    信用卡之發卡銀行來電詢問有無持卡操作自動櫃員機預借現
    金一事，始知悉該信用卡亦遭竊，旋報警調閱其上址住處附
    設之監視錄影畫面而得悉上情，經警於翌日晚間9 時30分許
    ，至丙○○與乙○○位於臺北縣土城巿立德路99巷1 號1 樓
    住處，於徵得丙○○之同意後執行搜索，當場起出其與乙○○共同竊得之上開白金項鍊1 條、鑽石墜飾1 個及乙○○所
    有供行竊所用之T 型一字起子1 支，而查獲上情。
二、案經臺北縣政府警察局土城分局移請臺灣板橋地方法院檢察
    署檢察官偵查起訴。
    理  由
一、證據能力方面
  (一)按被告之自白，非出於強暴、脅迫、利誘、詐欺、疲勞訊問
    、違法羈押或其他不正之方法，且與事實相符者，得為證據
    ；被告陳述其自白係出於不正之方法者，應先於其他事證而
    為調查，刑事訴訟法第156 條第1 項、第3 項前段分別定有
    明文。被告丙○○於本院訊問時否認其於偵查中自白之任意
    性，並辯稱：因為檢察官一直叫伊認罪，且說：「不要說去
    到法院，法院不會相信你的話，在這裡我就不相信了，要是
    再狡辯的話，我就以加重竊盜罪辦你」等語，伊開完庭回去
    考慮後，伊想伊再怎麼講，檢察官也不會相信，所以伊才會
    在下一庭認罪云云。查被告於99年3 月10日接獲警方通知到
    案說明，並於翌日凌晨0 時15分許，在臺北縣政府警察局土
    城分局廣福派出所內接受警方調查詢問時，迄至其於99年3
    月11日移送臺灣板橋地方法院檢察署接受檢察官偵訊以及99
    年3 月24日經同署檢察官傳訊時，均矢口否認有與乙○○共
    同行竊之情事（見臺灣板橋地方法院檢察署99年度偵字第88
    14號偵查卷第7 至9 頁、第37至38頁、第49至51頁），嗣於
    99年3 月30日再經同署檢察官傳訊時，即坦承其與乙○○共
    犯上開竊案及在樓梯間把風等情節（見同上偵查卷第58至59
    頁）。而經本院當庭撥放被告於99年3 月24日接受檢察官偵
    訊時（即其於偵查中自白犯罪之前一次庭期）之錄影光碟勘
    驗結果，並未發現檢察官有對被告恫以：「不要說去到法院
    ，法院不會相信你的話，在這裡我就不相信了，要是再狡辯
    的話，我就以加重竊盜罪辦你」等語，此觀本院99年10月26
    日審判筆錄之記載即明，並有該審判筆錄後附之勘驗筆錄1
    件在卷足憑，則被告辯稱：伊係因檢察官一直叫伊認罪並恫
    以前詞，伊才會在下一庭認罪云云，自屬無稽。況檢察官於
    偵訊時，以現存對於被告不利之證據，質疑被告辯詞之真實
    性，乃檢察官為發現真實所採用之訊問技巧，要難謂即屬威
    嚇、脅迫之舉，且參酌卷附之臺灣高等法院被告前案紀錄表
    可知，被告自88年間起即多次涉入刑事案件而接受司法機關
    調查訊問，足見其非不瞭解刑事案件偵審流程及自白犯罪之
    後果，更難認其會僅因檢察官要求其認罪一節，即配合承認
    全部犯罪事實。此外，復查無其他積極證據足認被告於偵查
    中之自白係出於強暴、脅迫或其他不正方法所為，自具有任
    意性，而得作為證據。
  (二)按被告以外之人於審判外之言詞或書面陳述，除法律有規定
    者外，不得作為證據；被告以外之人於偵查中向檢察官所為
    之陳述，除顯有不可信之情況者外，得為證據；被告以外之
    人於審判外之陳述，雖不符刑事訴訟法第159 條之1 至第15
    9 條之4 之規定，而經當事人於審判程序同意作為證據，法
    院審酌該言詞陳述或書面陳述作成時之情況，認為適當者，
    亦得為證據；當事人、代理人或辯護人於法院調查證據時，
    知有刑事訴訟法第159 條第1 項不得為證據之情形，而未於
    言詞辯論終結前聲明異議者，視為有前項之同意，刑事訴訟
    法第159 條第1 項、第159 條之1 第2 項、第159 條之5 分
    別定有明文。查本案以下所引其他各項證據，業經檢察官於
    審判程序中同意作為證據（見本院99年9 月29日審判筆錄第
    2 頁、99年10月26日審判筆錄第2 頁），而被告亦未於本案
    言詞辯論終結前就證據能力部分聲明異議，且被害人丁○○
    、甲○○及證人胡彪祥於偵查中之證述皆係經檢察官告知具
    結義務及偽證處罰後具結所為，則本院審酌該等證據核無違
    法取證或證明力顯然過低之情事，依各該陳述作成時之狀況
    ，並無不適當或顯不可信之情況，自均得為證據。
二、訊據被告固坦承其曾於99年3 月9 日下午2 時許，駕駛車牌
    號碼DA-9172 號自用小客車搭載乙○○，前往被害人丁○○
    及甲○○位於臺北縣土城巿廣明街48巷6 號4 樓住處附近，
    並與乙○○一同上至該址4 樓之樓梯間，復持乙○○交付之
    信用卡操作自動櫃員機欲預借現金等情不諱，惟矢口否認有
    何竊盜犯行，辯稱：那天伊本來要出門跟朋友拿錢，乙○○
    剛好來找伊，就搭伊的便車，伊到廣明街一家書店跟朋友約
    好要拿新臺幣18,000元，乙○○在這裡下車，渠說要去辦渠
    的事情，伊就去跟伊朋友拿新臺幣18,000元，後來乙○○打
    電話給伊，說渠的包包放在伊車上，伊回頭一看，發現渠的
    包包確實在伊車上，渠叫伊把包包拿到本案竊案發生地點，
    伊走到巷口時，就看到乙○○在那棟公寓樓下等伊，伊還沒
    走到渠面前，渠就先上樓，伊看到渠上樓，伊就跟著上樓，
    伊主要是要拿包包給渠，到了4 樓時，乙○○叫伊把包包交
    給渠，並跟伊說有人回來告訴渠一下，伊也覺得莫名奇妙，
    但是伊沒有想太多，就直接下樓等渠，因為乙○○說要搭伊
    的便車回去，警察在伊住處搜到之白金項鍊是伊跟伊女朋友
    到夜市花新臺幣5 、600 元買的，警察查扣之萬能鉗、管子
    鉗、十字起子、一字起子及電擊器，都不是在包包裡面找到
    的，這些都是伊家裡修東西之工具，警察卻都拿來作為伊犯
    案工具云云。
三、經查：
  (一)被告於99年3 月9 日下午2 時許，駕駛車牌號碼DA-9172 號
    自用小客車搭載乙○○，前往被害人丁○○及其女甲○○位
    於臺北縣土城巿廣明街48巷6 號4 樓住處附近，嗣乙○○持
    T 型一字起子破壞上址4 樓之大門門鎖後入內行竊，得手後
    再由被告駕駛前揭自用小客車搭載乙○○離開現場，其後，
    乙○○再將其竊得被害人甲○○所有之信用卡交予被告，由
    被告於同日下午3 時9 分許，持往址設臺北縣土城巿金城路
    3 段50號之上海商業儲蓄銀行土城分行，操作該銀行附設之
    自動櫃員機欲預借現金，惟因該信用卡尚未開卡而未能得逞
    ，嗣被害人丁○○之子於同日下午3 時30分許，返回上址住
    處時，發現大門門鎖遭破壞，乃委請鎖匠前來開鎖，入內後
    發現家中遭竊，且被害人甲○○於同日下午3 時14分許，另
    接獲上開信用卡之發卡銀行來電詢問有無持卡操作自動櫃員
    機預借現金一事，始知悉該信用卡亦遭竊，旋報警調閱其上
    址住處附設之監視錄影畫面，並於翌日晚間9 時30分許，至
    被告與乙○○位於臺北縣土城巿立德路99巷1 號1 樓住處，
    於徵得被告之同意後執行搜索，當場起出項鍊1 條、墜飾1
    個及乙○○持以行竊所用之T 型一字起子1 支等情，為被告
    所不否認（見同上偵查卷第7 至8 頁、第37頁、第58至59頁
    、本院99年7 月21日準備程序筆錄第3 頁），並經被害人甲○○於警詢暨偵查中及被害人丁○○於偵查中暨本院審理時
    指述明確（見同上偵查卷第17至18頁、第82至83頁、第86至
    87頁、本院99年9 月29日審判筆錄第6 頁），且有臺北縣政
    府警察局搜索扣押筆錄、扣押物品目錄表各1 件、被害人住
    處附近暨上海商業儲蓄銀行附設自動櫃員機之監視錄影翻拍
    畫面共17張及扣案物品照暨上開自用小客車照片共4 張附卷
    可稽（見同上偵查卷第23至27頁、第31至32頁、第72至80頁
    ），堪可認定。
  (二)又被害人丁○○及甲○○於遭竊後清點其財物發現共損失現
    金新臺幣150,000 元、現金美金3,000 元、1 克拉鑽戒1 個
    、純金戒指11個、金項鍊8 條、鑽石項鍊3 條、金手鍊5 條
    、金錶1 個、板信商業銀行、遠東商業銀行、華南商業銀行
    等金融帳戶存摺共3 本及信用卡1 張等事實，除被告自承其
    確有經乙○○交付上開信用卡並持以操作自動櫃員機欲預借
    現金等情無訛外，並據被害人丁○○於偵查中及本院審理時
    證述綦詳（見同上偵查卷第87頁、本院99年9 月29日審判筆
    錄第5 至6 頁），亦經被害人甲○○於警詢及偵查中指述明
    確（見同上偵查卷第17至18頁、第82至83頁），且被告嗣於
    99年3 月10日晚間9 時30分許，經警至其住處執行搜索時，
    當場起出白金項鍊1 條及鑽石墜飾1 個，已如前述，而該白
    金項鍊及鑽石墜飾均經被害人甲○○立據領回，亦有贓物認
    領保管單1 紙在卷可查（見同上偵查卷第20頁），足見乙○○進入被害人丁○○及甲○○之住處時，確有竊取前述財物
    無訛。
  (三)至被告雖辯稱：在伊住處搜到之白金項鍊是伊跟伊女朋友到
    夜市花新臺幣5 、600 元買的云云，而證人乙○○於本院審
    理時亦陳稱：扣案之白金項鍊及墜飾都不是伊於99年3 月9
    日至本案竊案發生地點所竊取之物云云（見本院99年9 月29
    日審判筆錄第12頁）。然而，證人乙○○於本院審理時陳稱
    ：那條項鍊是一般飾品，伊房間裡面有擺一些假的小飾品，
    那條項鍊可能是要送伊女朋友或送丙○○之乾女兒，可能是
    伊去逛夜巿時，有看到一些小飾品，只要新臺幣1 、200 元
    ，蠻可愛的，就先買起來，可能是伊送給丙○○之乾女兒，
    渠戴一戴又拿起來云云（見本院99年9 月29日審判筆錄第14
    頁），其所述該條項鍊之來源即與被告辯稱該條項鍊係其自
    己購得一節不符。且證人乙○○於本院審理時證稱：伊記得
    伊只有拿走1 個小戒指及提款卡、存摺云云（見本院99年9
    月29日審判筆錄第12頁），亦與其於所涉竊盜案件偵查中自
    承：伊有偷了提款卡2 張、金戒指好幾個、項鍊不超過3 條
    、手錶、存摺2 至3 本、現金跟美金等情迵異（見本院卷附
    臺灣板橋地方法院檢察署99年度偵緝字第1489號偵查卷內之
    99年5 月17日訊問筆錄第1 頁），足見其於本院審理時作證
    陳述時，即有卸責脫罪之企圖，則其證述上情，非無可能係
    為被告掩飾之詞。抑且，證人丁○○於本院審理時證稱：項
    鍊是伊女兒去廣福派出所領回來的，項鍊是渠買的，渠比較
    清楚等語（見本院99年9 月29日審判筆錄第7 頁），而扣案
    之項鍊及墜飾確係丁○○之女即被害人甲○○前往臺北縣政
    府警察局土城分局廣福派出所指認後領回，此觀前揭贓物認
    領保管單之記載即明，則扣案之項鍊及墜飾既係被害人甲○○所購買，並親自前往派出所指認無訛後，始立據領回，衡
    情，當無誤認之可能，是該項鍊及墜飾應確係被害人丁○○
    及甲○○失竊之物，殆屬無疑。況被告於偵查中經檢察官詢
    問：「為何在你住處搜到被害人甲○○失竊的白金項鍊？」
    一事，其答稱：「因為乙○○之前住在我那裡，他帶去偷東
    西的包包放在我房間」等語（見同上偵查卷第59頁），全未
    提及該條項鍊係其自行購買之一般飾品等情節，則其嗣於本
    院訊問時改稱：扣案之項鍊及墜飾係伊與伊女友至夜巿買的
    云云，要無可採。
  (四)再者，被告於本院訊問時矢口否認有參與本案竊盜犯行，並
    以前詞置辯，而證人乙○○亦於本院審理時證稱：當天被告
    要去廣明街附近找朋友，伊叫渠載伊過去板橋，先過去廣明
    街附近，被告等渠朋友一段時間了，伊在車上無聊就下車，
    到了竊案地點按電鈴，沒有人，一時貪心，就臨時起意進去
    行竊，後來被告打電話問伊人在哪裡，伊就說伊到竊案地點
    找朋友，快要下來了，被告後來有過來找伊，伊記得渠有上
    來在3 、4 樓樓梯間等伊，當時伊已經行竊完畢了，伊跟被
    告說沒有事，渠應該不知道伊有行竊云云（見本院99年9 月
    29日審判筆錄第9 至17頁）。然而，證人即本案竊案發生地
    點之同棟公寓5 樓住戶胡彪祥於警詢及偵查中證稱：伊於99
    年3 月9 日下午3 時許下樓買東西時，看到4 樓住戶跟警察
    在講話，才知道4 樓遭竊，伊於半小時前有看到被告與另1
    名陌生男子在頂樓徘徊大約15分鐘，渠2 人不是該公寓之住
    戶，卻來公寓頂樓2 次，且伊所住之頂樓不可能有人會上樓
    ，伊覺得很奇怪就出來看等語（見同上偵查卷第21、59頁）
    ，乃證述其曾目睹被告與另名男子上至公寓頂樓徘徊大約15
    分鐘等情明確，則果如被告所辯其將包包交給乙○○後就直
    接下樓云云或證人乙○○所稱渠行竊完畢後被告才上樓云云
    為真，其2 人何以有必要在公寓頂樓逗留長達15分鐘之久？
    又質之證人乙○○於其所涉竊盜案件偵查中即陳稱：是丙○○開車經過本案竊案發生地點時，伊見該公寓大門沒關，於
    是提議偷竊，伊拿螺絲起子破壞4 樓大門門鎖，丙○○在門
    口把風，伊進去偷竊等語（見本院卷附臺灣板橋地方法院檢
    察署99年度偵緝字第1489號偵查卷內之99年5 月17日訊問筆
    錄第1 頁），核與被告於偵查中亦自承：伊到本案竊案發生
    地點樓下時，乙○○跟伊說要偷東西，伊等一起上樓，乙○○叫伊在4 樓門口把風，乙○○用螺絲起子把門鎖撬開進去
    ，乙○○進去偷10分鐘，伊一直在4 樓樓梯間把風等情節一
    致（見同上偵查卷第58至59頁），則證人乙○○嗣於本院審
    理時改稱上情，無非為被告飾掩之詞，自難逕信為真。再者
    ，證人乙○○於本院審理時證述：當天因伊下車離開，被告
    找不到伊，打電話問伊在哪裡，才到竊案地點找伊云云，並
    稱：「（問：你搭丙○○的車要去板橋，當時你有沒有攜帶
    任何背包或是其他行李？）好像沒有」、「（問：你到上開
    被害人的住處時，你有沒有打電話請丙○○拿你隨身攜帶的
    背包或是行竊的工具給你？）我記得工具我是放在身上」等
    語（見本院99年9 月29日審判筆錄第10、13頁），並無被告
    所辯乙○○曾打電話要求其將放在車上之包包攜至本案竊案
    發生地點之情事，且觀諸卷附本案竊案發生地點附近之監視
    錄影翻拍畫面（見同上偵查卷第73至76頁），均未見被告或
    乙○○有攜帶任何背包，則被告辯稱其係依乙○○指示拿包
    包過去本案竊案發生地點一節，實屬無稽。復參以被告於警
    詢及99年3 月24日接受檢察官偵訊時均矢口否認曾沿本案竊
    案發生地點之公寓樓梯間上樓（見同上偵查卷第8 頁反面、
    第49頁），甚至於本院審理時改稱：伊進去樓梯間還不到2
    樓，根本沒有上到頂樓云云（見本院99年10月26日審判筆錄
    第5 頁），均與其於本院初訊時供稱曾上至4 樓一節迵異，
    則其一再反覆說詞，無非企圖脫免卸責，其辯稱未與乙○○
    共同行竊云云，自不足採信。是被告確有在乙○○進入被害
    人丁○○及甲○○位於公寓4 樓之住處行竊時，在該公寓樓
    梯間內為乙○○把風，堪可認定。
  (五)綜上所述，本案事證明確，被告所為竊盜犯行洵堪認定，應
    予依法論罪科刑。
四、按刑法第321 條第1 項第3 款之攜帶兇器竊盜罪，係以行為
    人攜帶兇器竊盜為其加重條件，此所謂兇器，其種類並無限
    制，凡客觀上足對人之生命、身體、安全構成威脅，具有危
    險性之兇器均屬之，且祇須行竊時攜帶此種具有危險性之兇
    器為已足，並不以攜帶之初有行兇之意圖為必要（最高法院
    79年臺上字第5253號判例意旨參照）。查乙○○持以行竊所
    用之T 型一字起子，前端為金屬材質，尖銳且質地堅硬，此
    觀卷附扣案T 型一字起子照片即明（見同上偵查卷第31頁）
    ，客觀上屬足以殺傷人生命、身體之器械，顯為具有危險性
    之兇器。是被告與乙○○持該T 型一字起子破壞被害人丁○○及甲○○住處大門門鎖後入內行竊，核被告所為，係犯刑
    法第321 條第1 項第2 款、第3 款之攜帶兇器毀壞門扇竊盜
    罪。公訴意旨雖認被告係涉犯刑法第321 條第1 項第2 款、
    第3 款之攜帶兇器毀越安全設備竊盜罪嫌等語，惟業經蒞庭
    檢察官當庭更正如上，併予敘明。被告毀損上址住處大門門
    鎖後入內行竊，其毀損行為已結合於其所犯加重竊盜之罪質
    中，無另行成立毀損罪之餘地（最高法院27年上字第1887號
    判例意旨參照）。被告與乙○○就前揭竊盜犯行，有犯意聯
    絡與行為分擔，為共同正犯。又被告前於96年間因重利案件
    ，經本院以96年度簡字第4888號判處有期徒刑3 月，如易科
    罰金，以新臺幣1,000 元折算1 日，減為有期徒刑1 月又15
    日，如易科罰金，以新臺幣1,000 元折算1 日確定，於96年
    11月16日易科罰金執行完畢，此有臺灣高等法院被告前案紀
    錄表1 件在卷足憑，其於5 年內故意再犯本案有期徒刑以上
    之罪，為累犯，應依刑法第47條第1 項規定加重其刑。爰審
    酌被告與乙○○共同謀議攜帶兇器毀壞門扇後進入他人住處
    內竊取財物，除造成被害人財產損失外，更嚴重危害被害人
    居住安寧及社會秩序，而其犯罪後一再反覆說詞、否認犯罪
    ，態度不佳，兼衡其犯罪動機、目的、手段、所竊財物之價
    值以及犯罪分工所擔任之角色等一切情狀，量處如主文所示
    之刑，以資懲儆。
五、扣案之T 型一字起子1 支及手套1 雙，係供被告及乙○○行
    竊所用之物，已如前述，且分屬乙○○及被告所有，亦據被
    告供陳在卷（見同上偵查卷第50頁、第61至62頁），均應依
    刑法第38條第1 項第2 款規定宣告沒收。至扣案之萬能鉗3
    支、管子鉗1 支、一字起子1 支、十字起子2 支、活動扳手
    1 支、尖口鉗1 支、六角扳手1 支、T 字板手1 支自製開門
    工具3 支、電擊器1 支、筆型手電筒1 支、手套1 雙，均為
    被告否認係供其與乙○○行竊所用之物，復查無其他證據足
    資證明各該物品係供其2 人犯罪所用之物，故不予宣告沒收
    ，附此敘明。
據上論斷，應依刑事訴訟法第299 條第1 項前段，刑法第28條、
第321 條第1 項第2 款、第3 款、第47條第1 項、第38條第1 項
第2 款，判決如主文。
本案經檢察官吳孟竹到庭執行職務。
中    華    民    國    99    年    11    月    9     日
                  刑事第六庭    法  官  王瑜玲
以上正本證明與原本無異
如不服本判決應於送達後10日內向本院提出上訴狀
                                書記官  謝嘉玲
中    華    民    國    99    年    11    月    12    日
附錄本案論罪科刑法條全文：
中華民國刑法第321條
（加重竊盜罪）
犯竊盜罪而有左列情形之一者，處6 月以上、5 年以下有期徒刑
：
一、於夜間侵入住宅或有人居住之建築物、船艦或隱匿其內而犯
    之者。
二、毀越門扇、牆垣或其他安全設備而犯之者。
三、攜帶兇器而犯之者。
四、結夥三人以上而犯之者。
五、乘火災、水災或其他災害之際而犯之者。
六、在車站或埠頭而犯之者。
前項之未遂犯罰之。

司法院資訊處製作；財團法人民間司法改革基金會備份。
